【裁判字號】    98,易,901
【裁判日期】    980731
【裁判案由】    竊盜
【裁判全文】
臺灣臺南地方法院刑事判決               98年度易字第901號
公  訴  人  臺灣臺南地方法院檢察署檢察官
被      告  乙○○
                    （另案於於臺灣高雄監獄執行中）
上列被告因竊盜案件，經檢察官提起公訴（98年度偵字第560號
），被告於本院準備程序中就被訴事實為有罪之陳述，經本院裁
定適用簡式審判程序，判決如下：
    主  文
乙○○共同攜帶兇器竊盜，累犯，處有期徒刑捌月。
扣案之破壞剪、大型榔頭、剝線刀、鐵剪、鑿子、螺絲起子、線
剪各壹支均沒收。
    事實及理由
一、本件犯罪事實：乙○○前因施用毒品案件，經臺灣高雄地方
    法院以95年度簡上字第961號判決有期徒刑6月確定，另因傷
    害案件，經臺灣高等法院高雄分院以95年度上訴字第1502號
    判決有期徒刑5月確定，96年間復因竊盜案件，經臺灣高雄
    地方法院以96年度簡字第635號判決有期徒刑5月確定，96年
    間因施用毒品案件經臺灣高雄地方法院以96年度訴字第1228
    號判決應執行刑有期徒刑10月確定，再於96年間因違反替代
    役實施條例，經臺灣高雄地方法院以96年度簡字第2334號判
    決有期徒刑3月確定，上開有期徒刑判決經減刑、更定應執
    行刑及接續執行後，甫於97年3月14日縮刑執行完畢。詎其
    猶不知悔改，於97年10月31日2時30分許，與蔡信東（另經
    臺灣臺南地方法院檢察署以98年度偵字第2431號提起公訴）
    2人駕駛車牌號碼ZR-0275號自小客車行經臺南縣新化鎮○○
    路與金華街口永就高幹28A1引下電線桿設置處，竟共同基於
    為自己不法所有之犯意聯絡，由乙○○持其購得之客觀上足
    供兇器使用之破壞剪剪下臺灣電力公司所有電線4條（每條
    長55公尺，總長220公尺，共重291.5公斤），蔡信東則在旁
    把風，嗣2人合力將前開竊得之電線搬至上述自小客車後車
    廂欲離開現場之際，適為巡邏員警發現，並扣得前開電線及
    破壞剪、大型榔頭、剝線刀、鐵剪、鑿子、螺絲起子、線剪
    各1支，蔡信東、乙○○見狀則棄車各自逃逸，嗣經警循線
    查獲。
二、上開犯罪事實之證據：
（一）被告於警詢於偵審時之自白。
（二）證人即共犯蔡信東之證言。
（三）被害人甲○○之指述。
（四）卷附扣押書、贓物認領保管單、電力（訊）線路失竊現場
      調查表、臺南縣警察局97年12月10日南縣警鑑字第097220
      1459號鑑驗書、98年1月19日南縣警鑑字第0982200067號
      鑑驗書、內政部警政署刑事警察局97年12月5日刑紋字第0
      970185354號鑑驗書、內政部警政署國道公路警察局第八
      警察隊職務報告書各1份、刑案現場照片16幀及被告指認
      共犯蔡信東相片1幀。
（五）扣案破壞剪、大型榔頭、剝線刀、鐵剪、鑿子、螺絲起子
      、線剪各1支。
（六）卷附臺灣高等法院被告全國前案紀錄表及法務部刑案資料
      查註紀錄表各1份。
三、按所謂兇器，其種類並無限制，凡客觀上足對人之生命、身
    體、安全構成威脅，具有危險性之兇器均屬之，且祇須行竊
    時攜帶此種具有危險性之兇器為已足，並不以攜帶之初有行
    兇之意圖為必要，最高法院79年台上字第5253號判例意旨可
    資參照。被告所持之破壞剪，及攜帶之大型榔頭、剝線刀、
    鐵剪、鑿子、螺絲起子、線剪，均質地堅硬、銳利，客觀上
    足對人之生命、身體及安全構成威脅，自屬兇器。核被告所
    為，係犯刑法第321條第1項第3款之攜帶兇器加重竊盜罪。
    被告與蔡信東就上開犯行，有犯意聯絡、行為分擔，為共同
    正犯。又被告有如犯罪事實欄所載之判決與執行紀錄，甫於
    97年3月14日徒刑期滿而執行完畢，有臺灣高等法院被告前
    案紀錄表在卷可參，其於受有期徒刑執行完畢後5年內故意
    再犯本件有期徒刑以上之罪，為累犯，應依法加重其刑。爰
    審酌被告有毒品、竊盜等前科，素行不佳，且正值壯年，卻
    思不勞而獲，其犯罪動機、手段、目的、所生之危害，以及
    所竊財物均由被害人具領取回，且犯後坦承犯行等一切情狀
    ，量處如主文所示之刑。至扣案之破壞剪、大型榔頭、剝線
    刀、鐵剪、鑿子、螺絲起子、線剪各1支，分別為被告及共
    犯蔡信東所有供渠等犯罪或預備犯罪所用，爰依刑法第38條
    第1項第2款宣告沒收。
據上論斷，應依刑事訴訟法第273條之1第1項、第299條第1項前
段、第310條之2、第454條第1項，刑法第28條、第321條第1項第
3款、第47條第1項、第38條第1項第2款，判決如主文。
本案經檢察官黃裕堯到庭執行職務
中    華    民    國    98    年    7     月    31    日
                    刑事第三庭  法  官  陳欽賢
以上正本證明與原本無異。
如不服本判決應於收受本判決後10日內向本院提出上訴書狀，並
應敘述具體理由。如未敘述上訴理由者，應於上訴期間屆滿後20
日內向本院補提理由書狀（均須按他造當事人之人數附繕本）「
切勿逕送上級法院」。
                                書記官  洪培綺
中    華    民    國    98    年    7     月    31    日
附錄本案論罪科刑法條全文
中華民國刑法第321條第1項
犯竊盜罪而有左列情形之一者，處6月以上、5年以下有期徒刑：
一  於夜間侵入住宅或有人居住之建築物、船艦或隱匿其內而犯
    之者。
二  毀越門扇、牆垣或其他安全設備而犯之者。
三  攜帶兇器而犯之者。
四  結夥三人以上而犯之者。
五  乘火災、水災或其他災害之際而犯之者。
六  在車站或埠頭而犯之者。


司法院資訊處製作；財團法人民間司法改革基金會備份。
